臺灣高等法院刑事裁定
111年度聲更一字第10號
聲  請  人  臺灣高等檢察署檢察官
受  刑  人  曾鴻凱



上列聲請人因受刑人數罪併罰有二裁判以上，聲請定其應執行之
刑（聲請案號：臺灣高等檢察署111年度執聲字第304號），經裁
定後由最高法院發回，本院更為裁定如下：
    主  文
甲○○因犯如附表所示各罪所處之刑，應執行有期徒刑捌年陸月。
    理  由
一、聲請意旨略以：受刑人甲○○（下稱受刑人）因詐欺等數罪，
    先後經判決確定如附表（聲請書附表編號6、10、11所示案
    件「犯罪日期」、「確定判決法院、案號」等欄位之記載各
    有錯誤，應予分別更正如本裁定附表各該欄位所載），應依
    刑法第53條、第51條第5款等規定，定其應執行之刑，爰依
    刑事訴訟法第477條第1項聲請裁定等語。
二、按數罪併罰有二裁判以上者，應依刑法第51條之規定定其應
    執行之刑；宣告多數有期徒刑者，於各刑中之最長期以上，
    各刑合併之刑期以下，定其刑期，刑法第53條、第51條第5
    款定有明文。此雖屬法律上之自由裁量事項，然仍有其外部
    性界限及內部性界限，並非概無拘束。依據法律之具體規定
    ，法院應在其範圍選擇為適當之裁判者，為外部性界限；而
    法院為裁判時，應考量法律之目的，及法律秩序之理念所在
    者，為內部性界限。法院為裁判時，二者均不得有所踰越，
    亦即在數罪併罰，有二裁判以上定其應執行之刑時，仍應受
    前揭外部性界限及內部性界限之拘束（最高法院94年度台非
    字第233號判決意旨參照）。又法院依刑法第51條第5 款規
    定酌定執行刑者，自應注意刑罰邊際效應隨刑期而遞減及行
    為人所生痛苦程度隨刑期而遞增之情形，並考量行為人復歸
    社會之可能性，妥適定其執行刑，尤應注意行為人之年紀與
    生活狀況等情，避免因長期之刑罰執行造成行為人復歸社會
    之阻礙。至執行刑之酌定標準，法雖無明文，惟參考德國刑
    法第54條第1 項規定及近年來實務之經驗，具體而言，法院
    應就被告本身及所犯各罪間之關係為整體評估檢視，進行充
    分而不過度之評價，於審酌各罪間之關係時，應考量個別犯
    行之時間、空間之密接程度、各行為所侵害法益之專屬性或
    同一性（如侵害法益之異同、是否屬具不可替代或不可回復
    性之個人法益）、數罪對法益侵害之加重效應等，暨斟酌罪
    數所反應被告人格特性、犯罪傾向及對被告施以矯正之必要
    性等情狀，而為妥適、合目的性之裁量，以符罪責相當、特
    別預防之刑罰目的（最高法院111年度台抗字第624號裁定意
    旨參照）。　　
三、經查，受刑人因詐欺等數罪，經臺灣新北地方法院、臺灣新
    竹地方法院、臺灣臺中地方法院、臺灣苗栗地方法院及本院
    先後判處如附表所示之刑，均經確定在案，且本院為犯罪事
    實最後判決法院，有如附表各編號所示之判決書及本院被告
    前案紀錄表在卷可考。是檢察官聲請定其應執行刑，本院審
    核認為正當，爰審酌本件內部性及外部性界限，兼衡以依卷
    附各該判決書之記載，受刑人所犯如附表所示12罪均為加重
    詐欺，類型相同，且係於民國109年4月至11月間，先後加入
    詐騙集團擔任取款車手或車手頭所為，各次犯行之時間密接
    、手法近似，具高度重複性，且皆為侵害財產法益之犯罪，
    與侵害具有不可回復性之個人專屬法益之犯罪，容屬有別，
    又其實際犯罪所得合計僅約新臺幣139,570元，獲利非鉅，
    於併合處罰時，整體評價其應受非難重複之程度顯然較高，
    刑罰效果允宜遞減，俾符合以比例原則、平等原則及責罰相
    當原則；惟受刑人於105年間曾入監執行其另犯強盜、詐欺
    等案件（下稱前案）所判處之有期徒刑，卻於假釋期間再犯
    附表所示各罪，致其假釋嗣經撤銷，現正執行前案之殘刑有
    期徒刑1年3月13日，有本院被告前案紀錄表、在監在押全國
    紀錄表及臺灣士林地方法院108年度聲字第1230號裁定附卷
    可考，足認受刑人對於刑罰之感應力較為薄弱，前案之執行
    尚未能收得預期矯治效果，故本件定刑亦不宜過輕；再考量
    附表編號1至5、7至9所示案件先前定應執行刑時，受刑人已
    分別獲得減少有期徒刑4年7月（1年5月+1年4月+1年7月+1年
    5月+1年10月＝7年7月，7年7月-3年＝4年7月）及1年9月（1年
    10月+1年2月+1年5月＝4年5月，4年5月-2年8月＝1年9月）之
    恤刑利益，幅度非微；暨受刑人就本件定刑表示「請從輕量
    刑，考量受刑人家庭因素及犯罪後態度良好，裁定適合刑度
    」之意見等情（本院卷第7頁），裁定其應執行之刑如主文
    所示。
四、據上論斷，應依刑事訴訟法第477條第1項，刑法第50條第1
    項前段、第53條、第51條第5款，裁定如主文。
中　　華　　民　　國　　111 　年　　6 　　月　　21　　日
                  刑事第二十一庭審判長法　官  林怡秀
                                      法　官  胡宜如
                                      法　官  劉元斐
以上正本證明與原本無異。
如不服本裁定，應於收受送達後五日內向本院提出抗告狀。
                                      書記官  陳靜雅
中　　華　　民　　國　　111 　年　　6 　　月　　21　　日
附表
編　　　　　號  1 2 3 罪　　　　　名  詐欺 詐欺 詐欺 宣　　告　　刑  有期徒刑1年5月 有期徒刑1年4月 有期徒刑1年7月 犯　罪　日　期  109年9月29日 109年9月30日 109年10月13日 偵查(自訴)機關 年　度　案　號  臺灣新北地方檢察署109年度偵字第43418號、110年度偵字第2093、2937號   最　後 事實審 法　院 新北地方法院 新北地方法院 新北地方法院  案　號 110年度訴字第76號 110年度訴字第76號 110年度訴字第76號  判決日期 110年8月25日 110年8月25日 110年8月25日 確　定 判　決 法　院 新北地方法院 新北地方法院 新北地方法院  案　號 110年度訴字第76號 110年度訴字第76號 110年度訴字第76號  確定日期 110年11月1日 110年11月1日 110年11月1日 是否得易科罰金  否 否 否  備註  臺灣高檢110年度執字第195號 臺灣高檢110年度執字第195號 臺灣高檢110年度執字第195號   編號1至5經判決定應執行有期徒刑3年   


編　　　　　號  4 5 6 罪　　　　　名  詐欺 詐欺 詐欺 宣　　告　　刑  有期徒刑1年5月 有期徒刑1年10月 有期徒刑11月 犯　罪　日　期  109年10月21日 109年11月18日 109年4月23日 偵查(自訴)機關 年　度　案　號  臺灣新北地方檢察署109年度偵字第43418號、110年度偵字第2093、2937號  臺灣新竹地方法院110年度少連偵字第32號 最　後 事實審 法　院 新北地方法院 新北地方法院 新竹地方法院  案　號 110年度訴字第76號 110年度訴字第76號 110年度訴字第328號  判決日期 110年8月25日 110年8月25日 110年7月16日 確　定 判　決 法　院 新北地方法院 新北地方法院 臺灣高等法院  案　號 110年度訴字第76號 110年度訴字第76號 110年度上訴字第3063號  確定日期 110年11月1日 110年11月1日 110年11月17日 是否得易科罰金  否 否 否  備註  臺灣高檢110年度執字第195號 臺灣高檢110年度執字第195號 新竹地檢110年度執字第4410號   編號1至5經判決定應執行有期徒刑3年   


編　　　　　號  7 8 9 罪　　　　　名  詐欺 詐欺 詐欺 宣　　告　　刑  有期徒刑1年10月 有期徒刑1年2月 有期徒刑1年5月 犯　罪　日　期  109年10月16日 109年10月27日 109年10月27日 偵查(自訴)機關 年　度　案　號  臺灣臺中地方檢察署110年度偵字第7141、9661、10441號   最　後 事實審 法　院 臺中地方法院 臺中地方法院 臺中地方法院  案　號 110年度訴字第939號 110年度訴字第939號 110年度訴字第939號  判決日期 110年8月19日 110年8月19日 110年8月19日 確　定 判　決 法　院 臺中地方法院 臺中地方法院 臺中地方法院  案　號 110年度訴字第939號 110年度訴字第939號 110年度訴字第939號  確定日期 110年12月6日 110年12月6日 110年12月6日 是否得易科罰金  否 否 否  備註  臺中地檢111年度執字第400號 臺中地檢111年度執字第400號 臺中地檢111年度執字第400號   編號7至9經判決定應執行有期徒刑2年8月   


編　　　　　號  10 11 12 罪　　　　　名  詐欺 詐欺 詐欺 宣　　告　　刑  有期徒刑1年3月 有期徒刑1年6月 有期徒刑1年8月 犯　罪　日　期  109年4月10日 109年11月16日 109年10月21日 偵查(自訴)機關 年　度　案　號  臺灣苗栗地方檢察署109年度少連偵字第72號 臺灣桃園地方檢察署109年度偵字第35709、36516號、110年度少連偵字第48、51號 臺灣士林地方檢察署110年度偵字第3939號 最　後 事實審 法　院 苗栗地方法院 臺灣高等法院 臺灣高等法院  案　號 110年度訴字第13號 110年度上訴字2705號 110年度上訴字3080號  判決日期 110年10月19日 110年11月30日 110年12月15日 確　定 判　決 法　院 苗栗地方法院 臺灣高等法院 臺灣高等法院  案　號 110年度訴字第13號 110年度上訴字2705號 110年度上訴字3080號  確定日期 110年11月22日 110年12月29日 111年1月10日 是否得易科罰金  否 否 否 備註   苗栗地檢110年度執字第2622號 桃園地檢111年度執字第1294號 士林地檢111年度執字第544號